【裁判字號】    97,易,296
【裁判日期】    970630
【裁判案由】    詐欺等
【裁判全文】
臺灣臺南地方法院刑事判決               97年度易字第296號
公  訴  人  臺灣臺南地方法院檢察署檢察官
被      告  丑○○
                    另案於臺灣臺南監獄台南分監執行中
上列被告因詐欺等案件，經檢察官提起公訴（96年度偵字第3167
、9142、9587、10106、18218、18288號），被告就被訴犯罪事
實為有罪之陳述，本院合議庭裁定由受命法官獨任依簡式審判程
序審理，判決如下：
    主  文
丑○○所犯如附表所示詐欺罪，各處有期徒刑月，均減為有期
徒刑壹月又拾伍日；又傷害人之身體，處有期徒刑貳月，減為有
期徒刑壹月。應執行有期徒刑柒月。
    事  實
一、丑○○明知其無意出售商品，而係訛詐購買者匯入商品款項
    ，竟意圖為自己不法之所有，於附表所示時間，自其臺南縣
    官田鄉湖山村烏山頭114號住處，以個人電腦主機暨網際網
    路相關配備，連結如附表所示「PCDVD數位行動產品網」等
    網站，而以附表所示其本人在上開網站申請之「SPOON168」
    等拍賣帳號，刊登如附表所示各該拍賣商品訊息，並以附表
    所示、由其本人名義申辦之00-0000000號室內電話及不知情
    之楊清富申辦之SIM卡門號0000000000號等行動電話作為聯
    絡工具，要求如附表所示壬○○等購買者，匯款如附表所示
    金額至如附表所示其本人申辦之官田鄉農會帳號
    00000000000000號帳戶或不知情之戊○○所設臺北富邦商業
    銀行彰化分行帳號000000000000000號等帳戶，俟購買者依
    指示匯款後，丑○○即將款項提領花用，卻拒不交付商品。
    嗣壬○○等人匯款後均未取得商品發覺受騙而報警處理，始
    知悉上情。
二、丑○○另於民國（下同）96年2月22日，向友人辛○○借用
    臺灣郵政公司官田工業區郵局帳號00000000000000號帳戶作
    為詐騙他人之工具，嗣前開帳戶經其他被害人報警而為金融
    機構列為警示帳戶，辛○○發現其帳戶遭凍結無法使用後，
    乃於96年3月6日12時許前往丑○○位於臺南縣官田鄉烏山頭
    114號之住處前質問丑○○，雙方發生爭執，詎丑○○竟基
    於傷害他人身體之犯意，將辛○○自其機車上拉扯下來，並
    徒手毆打辛○○之頭部，致辛○○受有臉、頸及頭皮磨損或
    擦傷之傷害（辛○○另告訴丑○○涉嫌詐欺、恐嚇等罪嫌部
    分業經台灣台南地方法院檢察署檢察官為不起訴處分）。
三、案經辛○○訴由臺南縣警察局麻豆分局報告台灣台南地方法
    院檢察署檢察官（傷害部分）、壬○○訴由桃園縣政府警察
    局中壢分局移送臺灣桃園地方法院檢察署（詐欺被害人壬○○部分）、臺北市政府警察局中山分局報告臺灣臺南地方法
    院檢察署檢察官（詐欺被害人甲○○部分）、臺中市警察局
    報告臺灣臺中地方法院檢察署檢察官（詐欺被害人子○○、
    丙○○、乙○○部分）、新竹市警察局第三分局報告臺灣新
    竹地方法院檢察署檢察官（詐欺被害人己○○部分）、苗栗
    縣警察局通宵分局報告臺灣苗栗地方法院檢察署檢察官（詐
    欺被害人丁○○部分）呈請臺灣高等法院檢察署檢察長核轉
    臺灣臺南地方法院檢察署檢察官偵查起訴。
    理  由
一、本件被告丑○○所犯刑法第339條第1項詐欺取財罪與同法第
    277條第1項傷害罪，均非死刑、無期徒刑或最輕本刑有期徒
    刑三年以上之罪，亦非高等法院管轄第一審案件，且被告就
    被訴事實為有罪之陳述，經告知被告簡式審判程序之旨，並
    聽取檢察官、被告之意見後，本院合議庭裁定進行簡式審判
    程序，是本案之證據調查，依刑事訴訟法第273條之2規定，
    不受同法第159條第1項、第161條之2、第161條之3、第163
    條之1及第164條至第170條規定之限制，合先說明。
二、上揭犯罪事實，有下列證據可資證明：
    (一)詐欺部分
      1.附表編號一部分（被害人壬○○）
        (1)被告丑○○於警詢、偵查（檢園地檢署96年偵字第
          2279 卷第5-9頁、台南地檢署96年度偵字第3167卷第
          22-24頁、36-37頁、96年偵字第9587卷第6頁）與本
          院審理時之自白。
        (2)證人即告訴人壬○○警詢、偵查中之證述（桃園地檢
          署96偵字第2279號卷）。
        (3)證人戊○○警詢、偵查中之證述（證明被告與戊○○
          網路交易，戊○○自壬○○受領匯款8,000元之事實
          ）（桃園地檢署96偵字第2279號）
        (4)台北富邦商業銀行彰化分行戊○○帳戶交易明細（證
          明告訴人壬○○依被告指示匯款8,000元至戊○○上
          開帳戶之事實）（桃園地檢署96年偵字第2279號卷）
          。
        (5)丑○○所設00-0000000號電話通聯調閱查詢單（桃園
          地檢署96年偵字第2279號卷）。
        (6)楊清富所設0000000000號電話通聯調閱查詢單（桃園
          地檢署96年偵字第2279號卷）。
        (7)告訴人壬○○報案三聯單（桃園地檢署96年偵字第
          2279 號卷）。
      2.附表編號二部分（被害人甲○○）
        (1)被告丑○○於警詢、偵查（台南地檢署96年偵字第
          9142 卷第7-9頁）與本院審理時之自白。
        (2)證人即被害人甲○○警詢證述。
        (3)證人何宗逸警詢證述。
        (4)被害人甲○○匯款單一紙。
        (5)玉山商業銀行長春分行甲○○帳戶交易明細。
        (6)官田鄉農會丑○○帳戶開戶基本資料與交易明細（證
          明證人被害人甲○○匯款60,000元至被告上開帳戶，
          並旋即遭提領之事實）。
        (7)六甲郵局何宗逸開戶基本資料與交易明細（證明被害
          人甲○○匯款10,000元至何宗逸上開帳戶，並旋即遭
          提領之事實）。
        (8)丑○○所設00-0000000號電話通聯調閱查詢單。
        (9)行動電話0000000000號通聯調閱查詢單。
      3.附表編號三部分（被害人子○○）
        (1)被告丑○○於偵查（台南地檢署96年偵字第9587卷第
          19-22頁）與本院審理時之自白。
        (2)證人即被害人子○○警詢證述。
        (3)證人胡哲榮警詢與偵查中之證述（證明被告向證人胡
          哲榮借用帳戶、金融卡，並以金融卡提款之事實）。
        (4)中國信託商業銀行公益分行子○○存摺交易明細（證
          明被害人子○○自上開帳戶支出匯款之事實）。
        (5)官田工業區郵局胡哲榮開戶基本資料與交易明細（證
          明被害人子○○匯款9,000元入胡哲榮上開帳戶，並
          旋即遭提領之事實）。
        (6)網路交易之網頁列印資料（警卷第32-43頁）。
        (7)00-0000000號電話通聯調閱查詢單（申設人：楊錫昌
          ）。
        (8)楊錫昌戶籍謄本（楊錫昌為被告丑○○之伯父）。
      4.附表編號四部分（被害人丙○○）
        (1)被告丑○○於偵查（台南地檢署96年偵字第9587卷第
          19-22頁）與本院審理時之自白。
        (2)證人即被害人丙○○警詢證述。
        (3)證人胡哲榮警詢與偵查中之證述（證明被告向證人胡
          哲榮借用帳戶、金融卡，並以金融卡提款之事實）。
        (4)台灣銀行公館分行丙○○開戶基本資料與交易明細（
          明被害人丙○○自上開帳戶支出匯款之事實）。
        (5)官田工業區郵局胡哲榮開戶基本資料與交易明細（證
          明被害人丙○○匯款9,000元入胡哲榮上開帳戶，並
          旋即遭提領之事實）。
        (6)網路交易之網頁列印資料（警卷第32-43頁）。
        (7)00-0000000號電話通聯調閱查詢單（申設人：楊錫昌
          ）。
        (8)楊錫昌戶籍謄本（楊錫昌為被告丑○○之伯父）。
      5.附表編號五部分（被害人乙○○）
        (1)被告丑○○於偵查（台南地檢署96年偵字第9587卷第
          19-22頁）與本院審理時之自白。
        (2)證人即被害人乙○○警詢證述。
        (3)證人胡哲榮警詢與偵查中之證述（證明被告向證人胡
          哲榮借用帳戶、金融卡，並以金融卡提款之事實）。
        (4)上海商業銀行中壢分行乙○○開戶基本資料與交易明
          細（明被害人乙○○自上開帳戶支出匯款之事實）。
        (5)官田工業區郵局胡哲榮開戶基本資料與交易明細（證
          明被害人丙○○匯款4,000元入胡哲榮上開帳戶，並
          旋即遭提領之事實）。
        (6)網路交易之網頁列印資料（警卷第32-43頁）。
        (7)00-0000000號電話通聯調閱查詢單（申設人：楊錫昌
          ）。
        (8)楊錫昌戶籍謄本（楊錫昌為被告丑○○之伯父）。
      6.附表編號六部分（被害人己○○）
        (1)被告丑○○偵查（新竹地檢署96年偵字第4025號卷第
          92-106頁）與本院審理時之自白。
        (2)證人即被害人己○○警詢證述。
        (3)證人呂文靖警詢與偵查中之證述（證明向證人許瑞霖
          借用帳戶、金融卡，再將借得之許瑞霖帳戶、金融卡
          借被告丑○○使用之事實）。
        (4)證人許瑞霖警詢與偵查中之證述（證明將帳戶、金融
          卡借證人呂文靖之事實）。
        (5)被害人己○○匯款單一紙。
        (6)官田隆田郵局許瑞霖開戶基本資料與交易明細（證明
          被害人己○○匯款6,000元入許瑞霖上開帳戶，並旋
          即遭提領之事實）。
        (6)雅虎國際資訊股份有限公司會員帳戶基本資料與IP資
          料（被告丑○○以其弟楊政中名義申設）（新竹地檢
          署96偵4025號卷第45-47頁）。
        (7)楊政中戶籍謄本（新竹地檢署96偵4025號卷第50頁）
          。
        (8)丑○○三親等血親戶籍資料（新竹地檢署96偵4025號
          卷第51-52頁）
      7.附表編號七部分（被害人丁○○）
        (1)被告於偵查（台南地檢署96偵9142卷第8頁）與本院
          審理中之自白。
        (2)證人即被害人丁○○警詢證述（苗栗地檢署96偵2693
          號卷第3-4頁）。
        (3)被害人丁○○匯款收據（苗栗地檢署96偵2693號卷第
          5頁）。
        (4)證人楊榮輝（即被告丑○○之父）偵查中之證述（台
          南地檢96偵9587第9-10頁）。
        (5)和信電訊股份有限公司行動電話0000000000號基本資
          料（持機人：丑○○）（苗栗地檢署96偵2693號卷第
          14頁）。
        (6)網路交易網頁列印資料（苗栗地檢署96偵2693號卷第
          33-53頁）。
        (7)官田農會楊榮輝開戶基本資料與交易明細（證明被害
          人丁○○匯款至楊榮輝上開帳戶，並旋遭提領之事實
          ）（苗栗地檢96偵2693號卷第16-22頁）。
    (二)傷害部分
      (1)被告偵查（台南地檢96偵10106卷第7-9頁）與本院審理
        中之自白。
      (2)告訴人辛○○警詢、偵查中之指訴。
      (3)新樓醫院診斷證明書一紙（證明告訴人辛○○受傷之事
        實）（警卷第8頁）。
三、核被告就附表編號一至七所為，係分別犯刑法第339條第1項
    詐欺取財罪，被告毆打辛○○成傷部分，核係犯刑法第277
    條第1項傷害罪，所犯上開各罪，犯意各別，應分論併罰。
    查被告在本件犯行之前並無前科，有台灣高等法院被告前案
    紀錄表在卷足憑。審酌被告利用網路刊登拍賣訊息詐騙被害
    人，嚴重危害網路交易安全，且其在本案犯行前之95年1 月
    至同年6月間即以相同手法連續實施詐欺取財犯行多次，業
    經台灣高等法院96年度上易字第1743號判處有期徒刑一年四
    月，減刑為有期徒刑八月確定，有該確定判決附卷可參。復
    審酌被告利用不知情之告訴人辛○○帳戶實施詐欺取財，於
    辛○○與之理論時，未道歉認錯，猶毆打辛○○成傷之情節
    ，暨其犯罪動機、目的、手段、迄未與各該被害人和解及犯
    後認罪、坦承犯行之態度等一切情狀，分別量處如主文所示
    之刑，並定其應執行刑如主文所示。
四、末查，被告所為上開各罪之犯罪時間均在96年4月24日以前
    ，雖所犯之罪中有刑法第339條第1項之詐欺罪，惟本院所宣
    告之刑均在有期徒刑1年6月以下，均合於中華民國九十六年
    罪犯減刑條例所定之減刑條件，應依該條例第2條第1項第3
    款之規定，分別減其宣告刑之2分之1。
五、據上論斷，應依刑事訴訟法第299條第1項前段、第273條之1
    第1項，刑法第339條第1項、第277條第1項、第51條第5款，
    刑法施行法第1條之1，中華民國九十六年罪犯減刑條例第2
    條第1項第3款、第7條，判決如主文。
本案經檢察官癸○○到庭執行職務
中    華    民    國    97    年    6     月    30    日
                  刑事第五庭    法  官  林逸梅
以上正本證明與原本無異
如不服本判決應於收受本判後10日內向本院提出上訴書狀，並應
敘述具體理由。如未敘述上訴理由者，應於上訴期間屆滿後20日
內向本院補提理由書狀（均須按他造當事人之人數附繕本）「切
勿逕送上級法院」。
                                書記官  郭純瑜
中    華    民    國    97    年    6     月    30    日
附錄論罪科刑法條：
中華民國刑法第339條
（普通詐欺罪）
意圖為自己或第三人不法之所有，以詐術使人將本人或第三人之
物交付者，處5年以下有期徒刑、拘役或科或併科1千元以下罰金
。
以前項方法得財產上不法之利益或使第三人得之者，亦同。
前二項之未遂犯罰之。
中華民國刑法第277條
（普通傷害罪）
傷害人之身體或健康者，處 3 年以下有期徒刑、拘役或 1 千元
以下罰金。
犯前項之罪因而致人於死者，處無期徒刑或 7 年以上有期徒刑；
致重傷者，處 3 年以上 10 年以下有期徒刑。
┌──────────────────────────────────────────────┐
│附表                                                                                        │
├──┬────┬───┬───────┬───────┬──────┬───────┬───┤
│編號│犯罪時間│被害人│行  為  態  樣│匯款金額及方式│罪名        │宣告刑        │備註  │
│    │、地點  │      │              │              │            │              │      │
├──┼────┼───┼───────┼───────┼──────┼───────┼───┤
│ 一 │95年7月 │壬○○│被告丑○○在網│壬○○於95年7 │刑法第339條 │有期徒刑月，│庚○96│
│    │23日    │      │站上刊登販賣筆│月23日晚間9時 │第1項詐欺罪 │減為有期徒刑壹│年度偵│
│    │台南縣官│      │記型電腦之訊息│，在不詳地點，│            │月又拾伍日。  │字第  │
│    │田鄉湖山│      │，並以楊清富所│自其女友鍾雅惠│            │              │3167號│
│    │村烏山頭│      │申辦0000000000│玉山商業銀行帳│            │              │      │
│    │114號   │      │號行動電話作為│號000000000000│            │              │      │
│    │        │      │聯絡工具，要求│5740號及其所申│            │              │      │
│    │        │      │購買者壬○○匯│辦中國國際商業│            │              │      │
│    │        │      │款至戊○○之臺│銀行帳號017039│            │              │      │
│    │        │      │北富邦商銀彰化│00000000號帳戶│            │              │      │
│    │        │      │分行帳號012685│，以轉帳方式，│            │              │      │
│    │        │      │000000000號帳 │先後匯款2000、│            │              │      │
│    │        │      │戶；被告另在「│6000元至戊○○│            │              │      │
│    │        │      │天下無雙」網路│臺北富邦商業銀│            │              │      │
│    │        │      │遊戲中以角色名│行彰化銀行帳號│            │              │      │
│    │        │      │稱「黑桃六」向│00000000000000│            │              │      │
│    │        │      │戊○○（角色名│1號帳戶       │            │              │      │
│    │        │      │稱為楓亂舞）佯│              │            │              │      │
│    │        │      │稱欲以8000元之│              │            │              │      │
│    │        │      │代價向其購買前│              │            │              │      │
│    │        │      │述遊戲之妖器2 │              │            │              │      │
│    │        │      │支，待壬○○受│              │            │              │      │
│    │        │      │騙匯款8000元至│              │            │              │      │
│    │        │      │戊○○上開帳戶│              │            │              │      │
│    │        │      │內，戊○○乃依│              │            │              │      │
│    │        │      │約將妖器移轉予│              │            │              │      │
│    │        │      │被告，而被告嗣│              │            │              │      │
│    │        │      │後卻拒不交貨予│              │            │              │      │
│    │        │      │壬○○。      │              │            │              │      │
├──┼────┼───┼───────┼───────┼──────┼───────┼───┤
│ 二 │95年8月 │甲○○│丑○○在「天下│甲○○於95年8 │刑法第339條 │有期徒刑月，│庚○96│
│    │13日    │      │無雙」遊戲網站│月14日14時許，│第1項詐欺罪 │減為有期徒刑壹│年度偵│
│    │台南縣官│      │與被害人甲○○│在臺北市中山長│            │月又拾伍日。  │字第  │
│    │田鄉湖山│      │交易虛擬寶物，│春玉山銀行，自│            │              │9142號│
│    │村烏山頭│      │並以0000000000│其玉山商業銀行│            │              │      │
│    │114號   │      │號行動電話及06│帳號0000000000│            │              │      │
│    │        │      │-0000000號室內│988號帳戶，以 │            │              │      │
│    │        │      │電話作為聯絡工│ATM跨行轉帳方 │            │              │      │
│    │        │      │具，要求購買者│式，匯款6萬元 │            │              │      │
│    │        │      │匯款至右開指定│至丑○○官田鄉│            │              │      │
│    │        │      │之帳戶，於取得│農會帳號040696│            │              │      │
│    │        │      │款項後卻拒不交│0000000號帳戶 │            │              │      │
│    │        │      │付約定之貨品（│及匯款1萬元至 │            │              │      │
│    │        │      │何宗逸所涉詐欺│不知情之何宗逸│            │              │      │
│    │        │      │部分業經台灣台│所申設臺灣郵政│            │              │      │
│    │        │      │南地方法院檢察│公司六甲郵局帳│            │              │      │
│    │        │      │署檢察官96年度│號000-00000000│            │              │      │
│    │        │      │偵字第9142以罪│000000000號帳 │            │              │      │
│    │        │      │嫌不足為不起訴│戶            │            │              │      │
│    │        │      │處分）        │              │            │              │      │
├──┼────┼───┼───────┼───────┼──────┼───────┼───┤
│ 三 │95年9月 │子○○│被告在「PCDVD │子○○於95年9 │刑法第339條 │有期徒刑月，│庚○96│
│    │26日    │      │數位科技」網站│月26日中午自其│第1項詐欺罪 │減為有期徒刑壹│年度偵│
│    │台南縣官│      │以「SPOON168」│中國信託銀行帳│            │月又拾伍日。  │字第  │
│    │田鄉湖山│      │拍賣帳號，刊登│號000000000000│            │              │18288 │
│    │村烏山頭│      │販賣SONY ERICS│號帳戶，以ATM │            │              │號（臺│
│    │114號   │      │SON k800i手機 │跨行轉帳方式，│            │              │灣臺中│
│    │        │      │，並以其伯父楊│匯款9000元至胡│            │              │地方法│
│    │        │      │錫昌所申辦之06│哲榮官田工業郵│            │              │院檢察│
│    │        │      │-0000000號室內│局帳號00000000│            │              │署96年│
│    │        │      │電話作為聯絡工│045970號帳戶。│            │              │偵字第│
│    │        │      │具，要求購買者│              │            │              │17895)│
│    │        │      │匯款至不知情之│              │            │              │      │
│    │        │      │胡哲榮所申設官│              │            │              │      │
│    │        │      │田工業郵局帳號│              │            │              │      │
│    │        │      │00000000000000│              │            │              │      │
│    │        │      │號帳戶，而於取│              │            │              │      │
│    │        │      │得款項後卻拒不│              │            │              │      │
│    │        │      │交貨          │              │            │              │      │
├──┼────┼───┼───────┼───────┼──────┼───────┼───┤
│ 四 │95年9月 │丙○○│被告在「PCDVD │丙○○於95年9 │刑法第339條 │有期徒刑月，│庚○96│
│    │27日    │      │數位科技」網站│月27日自其臺灣│第1項詐欺罪 │減為有期徒刑壹│年度偵│
│    │台南縣官│      │以「SPOON168  │銀行公館分行帳│            │月又拾伍日。  │字第  │
│    │田鄉湖山│      │」拍賣帳號，刊│號000000000000│            │              │18288 │
│    │村烏山頭│      │登販賣SONY    │號帳戶，以ATM │            │              │號（臺│
│    │114號   │      │ERICSSON k800i│跨行轉帳方式，│            │              │灣臺中│
│    │        │      │手機，並以不知│匯款9000元至胡│            │              │地方法│
│    │        │      │情之其伯父楊錫│哲榮官田工業郵│            │              │院檢察│
│    │        │      │昌所申辦之06-6│局帳號00000000│            │              │署96年│
│    │        │      │980751號室內電│045970號帳戶  │            │              │偵字第│
│    │        │      │話作為聯絡工具│              │            │              │17895)│
│    │        │      │，要求購買者匯│              │            │              │      │
│    │        │      │款至其不知情之│              │            │              │      │
│    │        │      │胡哲榮所申設官│              │            │              │      │
│    │        │      │田工業郵局帳號│              │            │              │      │
│    │        │      │00000000000000│              │            │              │      │
│    │        │      │號帳戶，而於取│              │            │              │      │
│    │        │      │得款項後卻拒不│              │            │              │      │
│    │        │      │交貨（楊錫昌所│              │            │              │      │
│    │        │      │涉詐欺部分，業│              │            │              │      │
│    │        │      │經台灣台南地方│              │            │              │      │
│    │        │      │法院檢察署檢察│              │            │              │      │
│    │        │      │官96年度偵字第│              │            │              │      │
│    │        │      │14359號以罪嫌 │              │            │              │      │
│    │        │      │不足為不起訴處│              │            │              │      │
│    │        │      │分）。        │              │            │              │      │
├──┼────┼───┼───────┼───────┼──────┼───────┼───┤
│ 五 │95年9月 │乙○○│被告在「PCDVD │乙○○於95 年9│            │有期徒刑月，│庚○96│
│    │30日    │      │數位科技」網站│月30日自其上海│            │減為有期徒刑壹│年度偵│
│    │台南縣官│      │以「glitter」 │商業儲蓄銀行中│            │月又拾伍日。  │字第  │
│    │田鄉湖山│      │拍賣帳號，刊登│壢分行帳號2620│            │              │18288 │
│    │村烏山頭│      │販賣SONY ERICS│0000000000號帳│            │              │號（臺│
│    │114號   │      │SON k750i手機 │戶，以ATM跨行 │            │              │灣臺中│
│    │        │      │，並以不知情之│轉帳方式，匯款│            │              │地方法│
│    │        │      │其伯父楊錫昌所│4000元至胡哲榮│            │              │院檢察│
│    │        │      │申辦之00-00000│官田工業郵局帳│            │              │署96年│
│    │        │      │51號室內電話作│號000000000000│            │              │偵字第│
│    │        │      │為聯絡工具，要│70號帳戶      │            │              │17895)│
│    │        │      │求購買者匯款至│              │            │              │      │
│    │        │      │不知情之胡哲榮│              │            │              │      │
│    │        │      │所申設官田工業│              │            │              │      │
│    │        │      │郵局帳號019149│              │            │              │      │
│    │        │      │00000000號帳戶│              │            │              │      │
│    │        │      │，而於取得款項│              │            │              │      │
│    │        │      │後卻拒不交貨  │              │            │              │      │
├──┼────┼───┼───────┼───────┼──────┼───────┼───┤
│ 六 │96年1月4│己○○│丑○○在網站家│己○○於96年1 │刑法第339條 │有期徒刑月，│本署96│
│    │日      │      │族以「a132360 │月4日11時40分 │第1項詐欺罪 │減為有期徒刑壹│年度偵│
│    │台南縣官│      │」拍賣帳號，刊│許，在新竹市光│            │月又拾伍日。  │字第  │
│    │田鄉湖山│      │登販賣汽車零件│復路一段333號 │            │              │18218 │
│    │村烏山頭│      │訊息，並以其上│新光商業銀行關│            │              │號（臺│
│    │114號   │      │開帳號電子郵件│東橋分行內，自│            │              │灣新竹│
│    │        │      │信箱及00000000│其帳戶以ATM 跨│            │              │地方法│
│    │        │      │54號行動電話作│行轉帳方式，匯│            │              │院檢察│
│    │        │      │為聯絡工具，要│款6000元至許瑞│            │              │署96年│
│    │        │      │求購買者匯款至│霖郵局帳號0191│            │              │偵字第│
│    │        │      │不知情之許瑞霖│0000000000號帳│            │              │4025號│
│    │        │      │於隆田郵局所申│戶            │            │              │）    │
│    │        │      │設帳號00000000│              │            │              │      │
│    │        │      │246875號帳戶，│              │            │              │      │
│    │        │      │而於取得款項後│              │            │              │      │
│    │        │      │卻拒不交貨    │              │            │              │      │
│    │        │      │（許瑞霖、呂文│              │            │              │      │
│    │        │      │靖所涉詐欺部分│              │            │              │      │
│    │        │      │均經台灣新竹地│              │            │              │      │
│    │        │      │方法院檢察署檢│              │            │              │      │
│    │        │      │察官96年偵字第│              │            │              │      │
│    │        │      │4025號以罪嫌不│              │            │              │      │
│    │        │      │足為不起訴處分│              │            │              │      │
│    │        │      │）            │              │            │              │      │
├──┼────┼───┼───────┼───────┼──────┼───────┼───┤
│ 七 │96年2月 │丁○○│丑○○在奇摩拍│丁○○於96年2 │刑法第339條 │有期徒刑月，│庚○96│
│    │12日    │      │賣網站以「itec│月13日14時許，│第1項詐欺罪 │減為有期徒刑壹│年度偵│
│    │台南縣官│      │h9938」拍賣帳 │在臺中市○○路│            │月又拾伍日。  │字第  │
│    │田鄉湖山│      │號，刊登販賣「│1號，自其中國 │            │              │9587號│
│    │村烏山頭│      │任天堂Wii電視 │信託銀行帳號82│            │              │（臺灣│
│    │114號   │      │遊戲機」訊息，│0-000000000000│            │              │苗栗地│
│    │        │      │並以其上開拍賣│1號帳戶，以ATM│            │              │方法院│
│    │        │      │帳號電子郵件信│跨行轉帳方式，│            │              │檢察署│
│    │        │      │箱及其名義申辦│匯款1萬100元至│            │              │96年度│
│    │        │      │之0000000000號│楊榮輝官田鄉農│            │              │偵字第│
│    │        │      │行動電話作為聯│會帳號00000000│            │              │2693號│
│    │        │      │絡工具，要求購│005971號帳戶  │            │              │)     │
│    │        │      │買者匯款至不知│              │            │              │      │
│    │        │      │情之其父楊榮輝│              │            │              │      │
│    │        │      │於官田鄉農會帳│              │            │              │      │
│    │        │      │號000000000000│              │            │              │      │
│    │        │      │71號帳戶，而於│              │            │              │      │
│    │        │      │取得款項後卻拒│              │            │              │      │
│    │        │      │不交貨（楊榮輝│              │            │              │      │
│    │        │      │所涉詐欺部分業│              │            │              │      │
│    │        │      │經台灣台南地方│              │            │              │      │
│    │        │      │法院檢察署檢察│              │            │              │      │
│    │        │      │官96年偵字第  │              │            │              │      │
│    │        │      │9587、13402號 │              │            │              │      │
│    │        │      │以罪嫌不足為不│              │            │              │      │
│    │        │      │起訴處分）    │              │            │              │      │
└──┴────┴───┴───────┴───────┴──────┴───────┴───┘


司法院資訊處製作；財團法人民間司法改革基金會備份。
